【裁判字號】    99,毒抗,135
【裁判日期】    990702
【裁判案由】    毒品危害防制條例
【裁判全文】
臺灣高等法院刑事裁定                 99年度毒抗字第135號
抗  告  人
即  被  告  甲○○
上列抗告人因違反毒品危害防制條例案件，不服臺灣板橋地方法
院99年度毒聲字第565號，中華民國99年4月19日裁定（聲請案號
：臺灣板橋地方法院檢察署99年度聲觀字第492號），提起抗告
，本院裁定如下：
    主  文
原裁定撤銷，發回臺灣板橋地方法院。
    理  由
一、檢察官聲請意旨略以：被告甲○○基於施用第二級毒品甲基
    安非他命之犯意，於民國98年12月31日1時許警採尿時回溯
    96小時內之某時，在不詳處所，以不詳方式施用甲基安非他
    命1次，嗣於98年12月30日22時許（聲請書誤載為98年12 月
    31日0時25分許），在臺北縣中和市○○路855號前為警查獲
    。爰依毒品危害防制條例第20條第1項及觀察勒戒處分執行
    條例第3條第1項規定，聲請裁定將被告送勒戒處所觀察、勒
    戒等語。
二、原裁定意旨略以：被告甲○○固矢口否認上揭犯行，然其於
    警詢時為警採得尿液檢體送驗後，先以酵素免疫分析法（EI
    A）初步檢驗，呈現安非他命類陽性反應，復以氣相層析質
    譜儀法（GC/MS）確認檢驗，亦呈現安非他命及甲基安非他
    命陽性反應等情，有臺灣檢驗科技股份有限公司於99年2 月
    22日所出具報告編號UL/2010/20098號濫用藥物檢驗報告及
    臺北縣政府警察局中和第二分局毒品案犯罪嫌犯人姓名及代
    碼對照表各1紙在卷可稽（偵查卷第7、8頁）。足認被告確
    於98年12月31日1時許警採尿時回溯96小時小時內之某時，
    在某不詳地點，施用第二級毒品甲基安非他命，因而依檢察
    官之聲請，裁定被告應送勒戒處所觀察、勒戒等語。
三、抗告意旨略以：被告並無施用任何毒品習慣，除警詢筆錄製
    作之日即98年12月31日，被告人係在雲林縣工作，而非在查
    獲地點臺北縣外，被告亦未曾接獲任何檢察署之刑事傳票，
    足見該時、地查獲之人並非被告本人。本件係他人冒用被告
    身份，請鈞院查明真相，以免被告無端受累等語。
四、經查：經本院訊之證人即製作「甲○○」筆錄及採尿之警員
    乙○○證稱：其對於到庭之被告沒有印象等語，復將臺北縣
    政府警察局中和第二分局員林派出所98年12月31日製作警詢
    筆錄時所按捺之「甲○○」指紋，送內政部警政署刑事警察
    局以指紋特徵點比對法、指紋電腦比對法鑑定後，認採集指
    紋與該局檔存甲○○指紋卡之指紋不相符，續輸入指紋電腦
    比對確認結果，均與本局檔存李坤河指紋卡之左拇指指紋相
    符等情，有該局99年6月25日刑紋字第0990081947號鑑驗書1
    份在卷可稽，足見被告抗辯其未於上揭時地為警查獲及採尿
    、製作筆錄，其係遭冒名等語，應屬可信。茲檢察官究係對
    本件被告或行為人聲請觀察勒戒，宜由原審法官查明後，依
    法認定之，再就本件聲請意旨有無依據為具體之裁定，始符
    法制，抗告意旨以此指摘原裁定不當，核為有理由，自應由
    本院撤銷發回原審，本於法律確信，另為適法之裁決，以昭
    折服。
五、據上論結，應依刑事訴訟法第413條前段，裁定如主文。
中    華    民    國    99    年    7     月    2     日
                  刑事第二十一庭審判長法  官  蔡聰明
                                      法  官  趙文
                                      法  官  楊力進
以上正本證明與原本無異。
本件不得再抗告。
                                      書記官  彭威翔
中    華    民    國    99    年    7     月    2     日

司法院資訊處製作；財團法人民間司法改革基金會備份。
